臺灣高等法院臺中分院刑事判決　　　　　　 民國九十四年度上訴字第八八六號
　　上　訴　人
　　即　被　告　甲○○　男　二.
　　選任辯護人　劉家驥　律師
右上訴人因強盜案件，不服臺灣臺中地方法院中華民國九十四年三月十一日第一審判
決（民國九十三年度訴字第一九一九號，起訴案號：臺灣臺中地方法院檢察署民國九
十三年度偵緝字第七四四號），提起上訴，本院判決如左：
      主  文
上訴駁回。
      事  實
一、甲○○前於民國（下同）八十六年間因違反麻醉藥品管理條例等案件，經臺灣彰
    化地方法院於八十六年九月十九日以八十六年度訴字第八三二號判決各判處有期
    徒刑三年一月、四月及八月，並定應執行有期徒刑三年九月確定，入監執行後，
    於八十九年一月十四日假釋付保護管束，而於九十年三月十九日假釋期滿視為執
    行完畢。詎其猶不知悔改，竟與廖滄耀（廖滄耀復犯其他強盜犯行，業經原法院
    以九十三年度訴字第一○○一號判決判處有期徒刑八年六月確定）共同基於意圖
    為自己不法所有之犯意聯絡，於九十二年六月八日上午五時三十六分許，由廖滄
    耀駕駛其所有、另行懸掛不詳車牌號碼之自用小客車（該自用小客車之原車牌號
    碼為六Ｑ─五五○五號）搭載甲○○，在臺中市○○區○○街一七三巷巷口，適
    見丙○○獨自在路旁行走，即由廖滄耀駕車接近丙○○，並於靠近丙○○約一公
    尺處停車，由甲○○戴上口罩（未扣案）並持其所有、客觀上足以對人之生命、
    身體造成威脅，可供兇器使用之水果刀一把（未扣案）下車，命令丙○○將財物
    交出，否則將予以殺害，並將丙○○推倒在地，以此強暴方式至使丙○○不能抗
    拒，而取走丙○○所有之皮包一只（內有ＮＯＫＩＡ牌三三一○型手機一支、現
    款新臺幣〔下同〕一千元及化妝品等物），隨即上車，與廖滄耀共同驅車逃離現
    場，渠等得手後將現款朋分花用完盡，並將化妝品及皮包予以丟棄，另手機則交
    由廖滄耀於九十二年六月九日，以一千元之代價售予臺中市○○路○段三七五號
    全德志通訊行，得款亦一同花用完盡。嗣於九十二年九月間，經警依上開手機之
    通聯紀錄追查手機之去向，而循線查獲。
二、案經臺中市警察局第一分局報請臺灣臺中地方法院檢察署檢察官偵查起訴。
      理  由
一、訊據上訴人即被告（下稱被告）甲○○雖矢口否認有何公訴人所指之強盜犯行，
    辯稱：伊與廖滄耀不熟，九十二年六月八日當天伊在臺南工作，未到臺中，伊未
    與廖滄耀共同強盜丙○○之財物云云，惟查右揭事實，迭據證人即共犯廖滄耀於
    警訊時、偵查中及原法院九十三年度訴字第一○○一號案件審理時陳述詳實，並
    於偵查中當庭指認被告之口卡片及被告本人，證稱被告確係綽號「阿邦」之男子
    ，於前揭時、地與其共同強盜丙○○之財物等情在卷，核與證人即被害人丙○○
    於警訊時及偵查中指述之情節相符，且證人丙○○於偵查中亦當庭指認被告，並
    具結證稱：「（被告）身高與體型都與搶我的人完全一樣，講話的聲音也一樣。
    我認為應該就是甲○○」等語在卷。此外，復有證人即全德志通訊行之職員杜育
    珊於警訊時證述詳實，並有讓渡切結書、贓物認領保管單、臺灣大哥大股份有限
    公司雙向通聯資料查詢、相片二幀及車籍作業系統－查詢認可資料在卷可證，足
    認被告前揭所辯，均屬飾卸之詞，無可憑採。至證人廖滄耀固於九十三年十一月
    十五日原審審理時改稱：「我因擔心遭員警刑求，始於警訊及偵查中指認被告係
    共犯，但被告並非綽號阿邦之人，並未與我共為前揭強盜犯行」云云；惟查證人
    廖滄耀前於原法院九十三年度訴字第一○○一號案件審理中亦經指認被告確係綽
    號「阿邦」該共犯等語詳實，又參諸證人廖滄耀與被告係朋友關係，並無仇怨等
    情，已據證人廖滄耀及被告陳稱在卷，證人廖滄耀自無攀誣被告之必要，足見證
    人廖滄耀所為翻異，意在迴護被告甚明。被告於原審辯稱：案發當時伊不在臺中
    ，有證人即綽號「澎仔」之人可證，伊將綽號「澎仔」之年籍資料記載在記事本
    上，應可提供資料並聲請傳訊云云，然被告始終未據提出該名綽號「澎仔」者之
    真實姓名及住居以供調查，且證人廖滄耀於原審審理時業已證稱：「當時甲○○
    住在國寶飯店。那時我都有去國寶飯店找他」等語，益徵被告所辯上情，無可採
    信，又證人古晏蒨於本院審理時證稱：伊對被告於案發當日之行跡，毫無知悉云
    云，無法為有利於被告之認定；再者，被害人丙○○屢經原審傳拘無，嗣經本
    院傳喚亦未到案，被告既經該被害人於偵查中當庭指認，認無再予傳喚必要，本
    件事實已臻明瞭，亦無庸將被告送請作測謊之鑑定，附此敘明。綜上所述，被告
    所辯，顯係推諉卸責之詞，不足採信。
    本案事證明確，被告犯行堪予認定。
二、按水果刀尖銳鋒利，客觀上足以對人之生命、身體構成威脅，自可供為兇器使用
    。核被告所為，係犯刑法第三百三十條第一項之攜帶兇器強盜罪。被告與廖滄耀
    二人間，有犯意聯絡及行為分擔，為共同正犯。被告前曾因違反麻醉藥品管理條
    例等案件，經臺灣彰化地方法院以八十六年度訴字第八三二號各判處有期徒刑三
    年一月、四月及八月，並定應執行有期徒刑三年九月確定，入監執行後，於八十
    九年一月十四日假釋付保護管束，而於九十年三月十九日假釋期滿視為執行完畢
    ，此有臺灣臺中地方法院檢察署刑案資料查註紀錄表及臺灣高等法院被告全國前
    案紀錄表在卷可按，其於受有期徒刑執行完畢後五年以內，再犯本件有期徒刑以
    上之罪，為累犯，應依刑法第四十七條之規定加重其刑。原審適用刑法第二十八
    條、第三百三十條第一項、第四十七條之規定，審酌被告正值青壯之年，卻好逸
    惡勞，持刀強盜財物以供己消費，行徑甚為猖狂，已達於無視公權力存在之程度
    ，及其犯罪之動機、手段、所生危害、犯罪後仍矯飾犯行之態度等一切情狀，量
    處有期徒刑七年六月，並敘明口罩一只及水果刀一把，固為被告所有，業據共犯
    廖滄耀證述在卷，惟既未扣案，為免日後執行之困難，爰不另為沒收之諭知，其
    認事、用法及量刑，均無不當，被告上訴否認犯罪，恣意指摘原判決不當，為無
    理由，應予駁回。
三、據上論斷，應依刑事訴訟法第三百六十八條，判決如主文。
本案經檢察官乙○○到庭執行職務。
中　　　　華　　　　民　　　　國　　九十四　　年　　六　　月　　 七　 　日
                            　　　  臺灣高等法院臺中分院刑事第十庭
                                       　 審判長法　官  林  照  明
                                                法　官  林  清  鈞
                                                法　官  吳  重  政
右正本證明與原本無異。
如不服本判決應於收受送達後十日內向本院提出上訴書狀，其未敘述上訴之理由者並
得於提起上訴後十日內向本院補提理由書（均須按他造當事人之人數附繕本）。
                                                書記官  劉  建  智
中　　　　華　　　　民　　　　國　　九十四　　年　　六　　月　　十四  　日
附錄：
刑法第三百三十條第一項：
犯強盜罪而有第三百二十一條第一項各款情形之一者，處七年以上有期徒刑。
　　　　　　　　　　　　　　　　　　　　　　　　　　　　　　　　　　　　Ｒ
